【裁判字號】    97,抗,1909
【裁判日期】    971120
【裁判案由】    聲明異議
【裁判全文】
臺灣高等法院民事裁定                  97年度抗字第1909號
抗  告  人  甲○○
                        樓
上列抗告人因與相對人第一商業銀行股份有限公司間強制執行聲
明異議事件，對於中華民國97年8月7日臺灣士林地方法院96年度
執字第22048號所為裁定提起抗告，本院裁定如下：
    主      文
抗告駁回。
抗告程序費用由抗告人負擔。
    理      由
一、按債權人或債務人對於分配表所載各債權人之債權或分配金
    額有不同意者，應於分配期日一日前，向執行法院提出書狀
    ，聲明異議，強制執行法第39條第 1項定有明文。
二、經查，債權人即相對人持原執行法院士院鎮96執貴7660字第
    096006555 號債權憑證為執行名義（原執行名義為原法院88
    年度促字第 24901號確定支付命令），聲請原執行法院強制
    執行抗告人及另一債務人嚴棣雄之財產，嗣經原執行法院拍
    賣抗告人所有坐落台北市○○區○○段 5小段77地號土地所
    有權應有部分10萬分之950、及台北市○○區○○街96巷16
    號地下1層所有權全部，由第三人張輝煌以新臺幣224萬元拍
    定（見原執行法院卷127、139頁）。原執行法院因而作成分
    配表，並指定民國（下同）97年 6月27日為分配期日實行分
    配（見同卷174、175頁）。茲抗告人未依限於分配期日一日
    前，向原執行法院聲明異議，乃遲至97年 7月31日始向原執
    行法院提出書狀，就分配表所列相對人之債權金額聲明異議
    （見同卷191、192頁），顯已逾期，是其聲明異議即屬不合
    法。從而原裁定駁回抗告人所為之聲明異議，並無不合。
三、抗告意旨雖以：伊早在97年 5月23日即已提出分配表異議狀
    云云。惟查，抗告人並未在97年 5月23日對分配表提出書狀
    聲明異議（至另一債務人嚴棣雄雖在97年 5月23日向原執行
    法院提出書狀，對分配表聲明異議，惟因相對人對該聲明異
    議表示反對，而嚴棣雄又未於分配期日起10日內向原執行法
    院為起訴之證明，依強制執行法第41條第 3項規定，亦視為
    撤回異議之聲明─見原執行法院卷183、188、189頁）， 是
    抗告人執此指摘原裁定不當，聲明廢棄，為無理由，應予駁
    回。
四、據上論結，本件抗告為無理由，依強制執行法第30條之1 ，
    民事訴訟法第495條之1 第1項、第449條第1項、第95條、第
    78條，裁定如主文。
中    華    民    國    97    年    11    月    20    日
                  民事第六庭
                      審判長法  官  林鄉誠
                            法  官  許紋華
                            法  官  梁玉芬
正本係照原本作成。
本裁定除以適用法規顯有錯誤為理由，並經本院許可外，不得再
抗告。如提起再抗告，應於收受後10日內委任律師為訴訟代理人
向本院提出再抗告狀。並繳納再抗告費新台幣１千元。
中    華    民    國    97    年    11    月    20    日
                            書記官  常淑慧


司法院資訊處製作；財團法人民間司法改革基金會備份。
